最　高　行　政　法　院　裁　定
                                     100年度裁字第1937號
上  訴  人　張水蓮
          　陳建平
          　陳建芬
          　陳建鑫
共      同
訴訟代理人  周威良  律師
            張本皓  律師
被 上訴 人  新北市政府稅捐稽徵處
代  表  人  許慈美
上列當事人間地價稅事件，上訴人對於中華民國100年5月12日臺
北高等行政法院99年度訴字第1208號判決，提起上訴，本院裁定
如下：
    主  文
上訴駁回。
上訴審訴訟費用由上訴人負擔。
    理  由
一、按對於高等行政法院判決之上訴，非以其違背法令為理由，
    不得為之，行政訴訟法第242條定有明文。是對於高等行政
    法院判決上訴，非主張該判決違背法令以為上訴理由即屬不
    應准許，自應認為不合法而駁回之。
二、本件上訴人對於高等行政法院判決上訴，其上訴理由可摘要
    如下：
  (一)本案在上訴範圍內之爭議內容：
    針對上訴人等所有、土地標示為「新北市新店區（改制前為
    臺北縣新店市○○○段○○○段1-182、1-322、1-323、1-3
    91、1-461、1-462及1-475地號」等7筆土地，其民國96年及
    97年之土地財產稅之課徵（視土地種類課徵地價稅或田賦）
    ，是否可課徵田賦（實質上處於停徵狀態）。上訴人提出以
    下之論點，認其應課徵田賦。
    1.在法律適用層次上：
      上訴人主張該土地之使用現狀符合「作農業用地使用」之
      要件，可依土地稅法第22條第2項第3款及第4款課徵田賦
      。
    2.在事實認定層次上：
      上訴人主張，上開7筆土地中，有部分面積不在供湖山原
      野樂園使用之範圍內，因此至少可就該「不供湖山原野樂
      園使用」之土地面積依法課徵田賦（實質上處於停徵狀態
      ），而免課徵地價稅。
  (二)原判決則基於下述理由，認上訴人之主張於法無據，而予駁
    回。
    1.在法律適用上，認為系爭7筆土地之使用編定分屬「道路
      用地」或「第一種住宅用地」，即與「農業用地」之定義
      不符。
    2.在事實認定上，就上訴人主張該7筆土地非全部供「湖山
      原野樂園」使用一節，則以對「上開待證事實之真實性無
      法形成確信」為由，而不予採信。並明基於下述事證，
      已形成「上開7筆土地全部供湖山原野樂園使用」之確信
      。
      (1)原臺北縣政府工務局曾於98年3月12日作成北工建字第
        0970985045號函，回覆被上訴人之查詢，而指明以下事
        實：
        大同育樂公司領有該局所核發69店使字第486號使用
          執照及69店建字第068號建造執照。
        該等執照原申請基地之範圍包括直潭段廣興小段1-21
          8地號之土地在內（依上訴人之主張，該筆土地事後
          分割為上開7筆土地）。
        經調閱該等執照卷內原核准圖說與現有地籍圖核對結
        　果，上開7筆土地係屬該等執照申請之建築基地範圍
        　內。
      (2)又新北市政府工務局再於99年7月30日作成北工建字第
        0990708895號函，針對被上訴人提供上訴人自行套繪之
        地籍圖，查詢「上開7筆土地中有無部分面積之土地沒
        有位在湖山原野樂園之基地範圍」一事，提出以下之答
        覆：
        同一事實之查詢，已經答覆如前。
        有關上開7筆土地是否在69店使字第486號（69店建字
          第068號建造執照）申請範圍之內，該局是依該執照
          卷內面積計算表之基地標示面積為準，非僅以現今地
          籍圖套繪原使照基地範圍。
      (3)新北市政府工務局另於99年9月20日作成北工施字第099
        0847039號函，答覆被上訴人有關上開使用執照及建築
        執照工程基地之基地座落一事，而稱：「建造申請書所
        載建築地點為○○○區○○段○○○段1之217、1之218
        、1之45、1之46及1之182等5筆地號土地，基地面積為
        116,544平方公尺』，使用執照所載建築地點與建造內
        容相同。」等情。
  (三)上訴意旨則指稱：
    1.原判決在法律適用上，僅以系爭7筆土地在國土規劃上之
      抽象管制為由，而否認其等符合「作農業用地使用」之法
      定要件，顯與司法先例不合。
    2.原判決為上開事實認定時，沒有斟酌其提出、做為上開建
      築執照及使用執照附件，附於原審卷原證22及23之「地籍
      圖」與「水土保持計畫圖」，依該二份圖示，上開7筆土
      地分割前之原直潭段廣興小段1-218地號土地，並沒有全
      部納入上開建築執照及使用執照工程之使用範圍，由此可
      知原判決此部分之事實認定有誤。
三、經核：
  (一)在法律適用上，上開7筆土地只要是在「湖山原野樂園」園
  　區範圍內，即不符合土地稅法第22條第2項第3、4款所稱「
    作農業用地使用」之法定構成要件要素定義，因此原判決有
    關此等要件要素定義所持之法律見解，無論是否有誤，都必
    須在上訴人證明「系爭7筆土地不在湖山原野樂園使用範圍
    內」以後，才有進一步判斷之必要，若此待證事實無法證明
    ，上訴人對此法律適用所提出之上訴理由即難謂「其已對高
    等行政法院判決之違背法令有具體指摘」（因為對裁判結果
    不生影響）。
  (二)至於在事實認定上，核原判決上開「心證無法形成」之判斷
    ，有其客觀事證為憑，且原判決之所以認定上開7筆土地全
    部在「湖山原野樂園」之使用範圍，主要是因為「新北市政
    府工務局之認定基礎建立在相關執照卷內面積計算表之基地
    標示面積基礎上，而非地籍圖基礎上」。此等事實認定即使
    有歧異，當屬證據評價議題。又在「上訴人主張課徵田賦，
    即應對上開7筆土地符合課徵田賦法定要件之客觀事實負擔
    舉證責任」之規範基礎下，其上開證據證明力之評斷爭議即
    使可採，仍然無法直接導出「待證事實為真正」之結論，在
    此情況下，前開上訴理由無非是對「原審取捨證據、認定事
    實之職權行使不當」為空泛指責，而非具體說明原判決之事
    實認定違背何項法令條款。依首開規定及說明，應認其上訴
    為不合法。
四、據上論結，本件上訴為不合法。依行政訴訟法第249條第1項
    前段、第104條、民事訴訟法第95條、第78條、第85條第1項
    前段，裁定如主文。
中　　華　　民　　國　　100　 年　　8　　 月　　11　　日
                    最高行政法院第六庭
                        審判長法官　黃　合　文
                              法官　鄭　忠　仁
                              法官　劉　介　中
                              法官　帥　嘉　寶
                              法官　陳　鴻　斌

以  上  正  本  證  明  與  原  本  無  異
中　　華　　民　　國　　100　 年　　8　　 月　　15　　日
　　　　　　　　　　　　　　　書記官　葛　雅　慎